【裁判字號】    99,簡聲抗,2
【裁判日期】    990208
【裁判案由】    停止執行
【裁判全文】
臺灣臺南地方法院民事裁定             99年度簡聲抗字第2號
抗  告  人  甲○○
相  對  人  乙○○
上列當事人間請求停止執行事件，抗告人對於民國99年1月7日本
院柳營簡易庭98年度營簡聲字第34號裁定提起抗告，本院裁定如
下：
    主  文
抗告駁回。
抗告費用新台幣壹仟元由抗告人負擔。
    理  由
一、本件抗告意旨略以：本案業經台灣高等法院台南分院民事90
    年度上易字第156號判決確定在案，不得上訴，發票人主張
    本票係偽造、變造者為理由，提起鈞院98年度營簡字第486
    號確認債權不存在事件判決前或和解撤回前應暫予停止案。
    票據法第28條定有明文利息及利率，利率未經載明時定為年
    利六厘，本案共同發票人利息自發票日起算，有特約者不在
    此限，檢附共同發票人本票影本一件，本案經台灣高等法院
    台南分院90年度上易字第156號判決確定在案，判決主文債
    權額新台幣（下同）壹拾捌萬伍仟元，每百元日息壹角計算
    ，利息部分債權額超過新台幣伍拾餘萬元，本金新台幣壹拾
    捌萬伍仟元，本金及利息超過柒拾餘萬元，惟鈞院裁定擔保
    金貳萬肆仟伍佰元不相當並不確實之擔保。為此，提起本件
    抗告，請求廢棄原裁定等語。
二、按發票人主張本票係偽造、變造者，應於接到本票裁定後20
    日之不變期間內，對執票人向為裁定法院提起確認之訴；發
    票人主張本票債權不存在而提起確認之訴不合於第1 項之規
    定者，法院依發票人聲請，得許其提供相當並確實之擔保，
    停止強制執行，非訟事件法第195條第1項、第3 項定有明文
    。
三、抗告人執有臺灣台南地方法院84年度票字第3798號民事裁定
    及其確定證明書、90年度訴字第1148號判決及台灣高等法院
    台南分院90年度上易字第156號判決為執行名義，向本院聲
    請強制執行之主張，經本院調閱本院98年度司執字第76284
    號卷審認無訛，而相對人於97年3月17日向本院提起「本院
    98年度營簡字第486號確認債權不存在事件」之民事訴訟，
    亦有相對人提出之民事訴訟起訴狀在卷可證。相對人依非訟
    事件法第195條第3項之規定，請求裁定命供擔保後准予停止
    執行，於法並無不合。且為使已取得執行名義之抗告人不因
    執行程序之停止而受不可預期之損害，並免執行程序之長期
    延宕而損債權人之權益，原審亦已酌定本件停止執行之供擔
    保金額。按法院因必要情形或依聲請定相當並確實之擔保，
    為停止強制執行之裁定者，該擔保金額之多寡如何認為相當
    ，固屬法院職權裁量之範圍；惟此項擔保係擔保執行債權人
    因停止執行所應受之損害，故法院定擔保金額時，自應斟酌
    該債權人因停止執行可能遭受之損害，以為衡量標準，非以
    債權額為依據，最高法院92年台抗字第480號裁定意旨可資
    參照。原審認本件聲請強制執行之金額為18萬5千元，審理
    至確定時間約為2年2個月，以法定遲延利息百分之六計算，
    核定供擔保金額為2萬4千5百元，經審酌債權人因停止執行
    可能遭受之損害，原審審核金額尚稱適當，從而，抗告人指
    摘原裁定為不當，求予廢棄，為無理由，應予駁回。
四、據上論結，本件抗告為無理由，爰依強制執行法第30條之1
    ，民事訴訟法第495條之1第1項、第449條第1項、第95條、
    第78條、第87條第1項，裁定如主文。
中    華    民    國    99    年    2     月    8     日
                  民事第二庭    審判長法  官  林念祖
                                      法  官  王國忠
                                      法  官  侯明正
以上正本證明與原本無異
本裁定除以適用法規顯有錯誤為理由，並經本院許可外，不得再
抗告。如提起再抗告，應於收受後10日內委任律師為訴訟代理人
向本院提出再抗告狀，並繳納再抗告費新台幣1,000 元。
中    華    民    國    99    年    2     月    9     日
                                      書記官  程欣怡

司法院資訊處製作；財團法人民間司法改革基金會備份。
